【裁判字號】    98,聲減,154
【裁判日期】    981223
【裁判案由】    聲請減刑
【裁判全文】
臺灣板橋地方法院刑事裁定             98年度聲減字第154號
聲  請  人  臺灣板橋地方法院檢察署檢察官
受  刑  人  甲○○
上列受刑人因傷害致死等案件，已經判決罪刑確定，聲請人聲請
減刑及定其應執行之刑（98年度聲減字第136 號），本院裁定如
下：
    主    文
甲○○所犯如附表編號一所列妨害公務罪，減為如附表所示之刑
。與其所犯如附表編號二所示不應減刑之罪所處之刑，應執行有
期徒刑柒年肆月。
    理    由
一、聲請意旨略以：受刑人甲○○於附表所列之罪，經如附表所
    列之法院判處如附表所列之刑確定在案。經查其所犯上開各
    罪，犯罪時間均在民國96年4 月24日以前，所犯如附表所列
    編號1 之罪，核與中華民國96年罪犯減刑條例第2 條第1 項
    第3 款規定相符，請依同條例第8 條第1 項、第3 項聲請裁
    定減刑，而其所犯各餘罪，雖依同條例第3 條規定不予減刑
    ，惟仍應依同條例第11條規定定其應執行刑等語。
二、按刑法第2 條第1 項規定：「行為後法律有變更者，適用行
    為時之法律。但行為後之法律有利於行為人者，適用最有利
    於行為人之法律」。而刑法第51條業於94年1 月7 日修正公
    布，並於95年7 月1 日施行，修正前刑法第51條第5 款規定
    ：「數罪併罰，分別宣告其罪之刑，依左列各款定其應執行
    者：宣告多數有期徒刑者，於各刑中之最長期以上，各刑合
    併之刑期以下，定其刑期。但不得逾20年」；修正後刑法第
    51條第5 款規定：「宣告多數有期徒刑者，於各刑中之最長
    期以上，各刑合併之刑期以下，定其刑期。但不得逾30年」
    ；茲經比較結果，就受刑人所犯如附表所示1 、2 之罪，修
    正後刑法並非較有利於受刑人，故依刑法第2 條第1 項前段
    之規定，仍應依受刑人行為時之法律即修正前刑法第51條之
    規定，定其應執行之刑。
三、經查：
（一）查受刑人於附表編號1 所列94年5 月1 日凌晨0 時30分許
      所犯妨害公務罪，經本院於90年9 月10日以90年度板交簡
      字第294 號刑事判決判處有期徒刑4 月確定在案。茲犯罪
      時間在96年4 月24日以前，所犯為刑法第135 條第1 項之
      罪，依中華民國96年罪犯減刑條例第3 條第1 項第15款規
      定，合於減刑條件，聲請人聲請附表編號1 減刑部分，應
      予准許。
（二）按裁判確定前犯數罪者，併合處罰之，刑法第50條定有明
      文。次按裁判確定前犯數罪，有應減刑與不應減刑者，就
      應減刑之罪，依第2 條、第3 條、第6 條至第8 條及第10
      條規定減刑後，與不應減刑之罪之宣告刑，適用刑法第51
      條定其應執行之刑。中華民國96年罪犯減刑條例第11條亦
      有明文。查受刑人所犯如附表編號2 所示之刑法第277 條
      第2 項之罪，經判處有期徒刑7 年2 月確定（此有臺灣高
      等法院97年度重上更(三)字第145 號判決書、最高法院98年
      度台上字第5764號判決書及臺灣高等法院被告前案紀錄表
      各1 件在卷可按），依中華民國96年罪犯減刑條例第3 條
      第1 項第15款規定，此部份不予減刑。又受刑人所犯如附
      表編號2 所示之傷害致人於死罪，其犯罪時間為89年12月
      20日凌晨4 時至5 時許間，在附表編號1 判決確定前，是
      受刑人所犯附表編號1所 列之罪經減刑後，與所犯附表編
      號2 所列之罪，合於裁判確定前犯數罪情形，聲請人就受
      刑人所犯附表編號1 之罪減刑並與附表編號2 之罪聲請定
      執行刑，應予准許。並如上所述，依刑法第2 條第1 項比
      較，應依受刑人行為時之法律即修正前刑法第51條之規定
      ，定其應執行之刑。
（三）按裁判確定前犯數罪者，併合處罰之，數罪併罰有二裁判
      以上者，依第51條之規定定其應執行之刑，刑法第50條、
      第53 條 定有明文，故數罪併罰案侔之執行完畢，係指數
      罪定應執行之刑後，已將該應執行之刑執行完畢而言，若
      僅數罪中之一罪所宣告之刑執行完畢，而數罪合併所定應
      執行之刑尚未執行完畢，應認為合於中華民國九十六年罪
      犯減刑條例第8條 第1 項所規定「執行未畢」之要件（最
      高法院78年度第2次 刑事庭會議決議意旨參照）。又犯罪
      之一部分所科之刑如業經執行完畢，仍不得因此而認檢察
      官之聲請為不合法予以駁回，至已執行部分應如何處理，
      係檢察官指揮執行問題，與定應執行刑之裁定無涉，最高
      法院著有94年度臺抗字第47號裁定、93年度臺抗字第621
      號裁定可資參照。從而，受刑人所犯如附表編號1 所示之
      妨害公務罪，已於91年2 月28日徒刑執行完畢出監，而受
      刑人所犯如附表編號2 之傷害致死罪已確定，正執行中尚
      未執行完畢等情，有臺灣高等法院被告前案紀錄表1 件在
      卷可佐，故受刑人所犯如附表編號1 所示之妨害公務罪，
      仍應合於減刑要件，至於本件附表編號1 已執行部分應如
      何折抵合併所應執行之刑期，係檢察官指揮執行問題，與
      定應執行刑之裁定無涉，併此指明。
據上論斷，依刑事訴訟法第220 條，中華民國96年罪犯減刑條例
第2 條第1 項第3 款、第8 條第3 項、第9 條、第11條、第12條
，刑法第2 條第1 項前段、第53條、修正前第51條第5 款、修正
前第41條第1 項前段、修正前罰金罰鍰提高標準條例第2 條，裁
定如主文。
中    華    民    國    98    年    12    月    23    日
                  刑事第十三庭    法  官  方鴻愷
以上正本證明與原本無異。
如不服本裁定，應於裁定送達後5 日內向本院提出抗告狀。
                                  書記官  陳昭綾
中    華    民    國    98    年    12    月    23    日


司法院資訊處製作；財團法人民間司法改革基金會備份。
